el: Υλικά κατασκευών > Υδραυλικές εγκαταστάσεις > Εξαρτήματα & ανταλλακτικά υδραυλικών ειδών > Αξεσουάρ μπανιέρας: Βάσεις & πόδια μπανιέρας; Πλαϊνή διακοσμητική επένδυση μπανιέρας; Στόμια μπανιέρας
sl-SI: Gradbena oprema > Vodovod > Strojna oprema in deli za vodovodne napeljave > Dodatki za kopalne kadi: Podstavki in noge za kopalne kadi; Zavesice za kopalne kadi; Izlivi za kopalne kadi
zh-CN: 五金/硬件 > 管道 > 水管装置和部件 > 浴缸配件: 浴缸底座/支脚; 浴缸裙边; 浴缸龙头
ru: Оборудование и технические изделия > Системы водоснабжения и водоотведения > Комплектующие и детали для сантехнического оборудования > Аксессуары для ванн: Каркасы и ножки для ванн; Панели для ванны; Изливы для ванн
nb: Maskinvare > Rørlegging > Utstyr og deler for rørmontering > Tilbehør for badekar: Badekarbaser og -føtter; Badekarskjørt; Badekararmaturer
fi: Rakentaminen > Putkityöt > Putkien kiinnitys ja osat > Kylpyammeen lisätarvikkeet: Kylpyammeen kehikot ja jalat; Kylpyammeen paneelit; Kylpyammehanat
hr-HR: Željezarija > Vodoinstalaterska oprema > Oprema i dijelovi za vodoinstalatersku opremu > Pribor za kadu: Podloge i noge za kadu; Paneli za kadu; Izljevi za kadu
th: ฮาร์ดแวร์ > ระบบท่อประปา > ฮาร์ดแวร์และชิ้นส่วนสำหรับงานท่อ > อุปกรณ์อ่างอาบน้ำ: ฐานและขาตั้งอ่างอาบน้ำ; ขอบตกแต่งอ่างอาบน้ำ; ก๊อกอ่างอาบน้ำ
fr: Quincaillerie > Plomberie > Pièces et matériel de plomberie > Accessoires pour baignoires: Supports et pieds pour baignoires; Contours de baignoires; Becs de baignoire
da: Isenkram > Sanitet > Dele til sanitære installationer > Badekar – tilbehør: Fundamenter og fødder til badekar; Badekar – indbygning; Badekar – vandhanetud
tr: Hırdavat > Sıhhi tesisat > Su Tahliye Teçhizatı ve Parçaları > Küvet Aksesuarları: Küvet Tabanları ve Ayakları; Küvet Etekleri; Küvet Muslukları
it: Articoli di ferramenta > Prodotti idraulici > Ferramenta per la riparazione di impianti idraulici > Accessori vasche da bagno: Piedini e basi per vasche da bagno; Rivestimenti vasche da bagno; Rubinetti vasche da bagno
vi: Phần cứng > Đường ống > Bộ phận và phần cứng của thiết bị đường ống > Phụ kiện bồn tắm: Chân bồn tắm; Bửng bồn tắm; Ống tháo nước bồn tắm
zh-TW: 硬體 > 管線 > 衛生器具和零件 > 浴缸配件: 浴缸底座/座腳; 浴缸裙邊; 浴缸排水管
nl: Bouwmaterialen > Loodgieterswerk > Onderdelen voor sanitair > Accessoires voor badkuipen: Badkuipsteunen en -ombouw; Badkuipbekleding; Badkranen
sk-SK: Náradie > Vodoinštalačné práce > Príslušenstvo a diely pre vodovodné armatúry > Príslušenstvo k vani: Podstavce a nožičky na vaňu; Plášť vane; Vaňové batérie
pt-PT: Equipamento > Canalização > Peças e equipamento de fixação de canalização > Acessórios de banheira: Bases e pés de banheira; Saias de banheira; Torneiras de banheira
pt-BR: Ferragens > Encanamento > Peças e ferragens para fixação de encanamento > Acessórios para banheiras: Bases e suportes para banheiras; Bordas de banheira; Drenos para banheiras
de: Heimwerkerbedarf > Sanitär > Zubehör für sanitäre Anlagen > Zubehör für Badewannen: Badewannenunterbau & -füße; Badewannenverkleidungen; Badewanneneinläufe
pl: Sprzęt > Systemy hydrauliczne > Armatura wodociągowa i części > Akcesoria do wanien: Podstawki i nóżki do wanien; Obudowy do wanien; Kurki do baterii nawannowych
lt-LT: Techninė įranga > Santechnika > Santechnikos įranga ir dalys > Vonių priedai: Vonių pagrindai ir kojelės; Vonių apdailos plokštės; Vonių čiaupai
cs: Kutilství a řemeslo > Vodoinstalace > Instalatérské potřeby a součástky > Vanové doplňky: Vanové nožky a podstavy; Obložení van; Vanové kohoutky
hu: Hardver > Vízvezeték > Vízvezeték-szerelvény-hardver és -alkatrészek > Fürdőkád-kiegészítők: Fürdőkádtalpak és -lábak; Fürdőkádszegélyek; Fürdőkádkifolyók
es: Bricolaje > Fontanería > Piezas y herramientas para componentes de fontanería > Accesorios de bañera: Patas y bases para bañeras; Faldones para bañeras; Grifos de bañera
ro-RO: Feronerie > Instalații sanitare > Accesorii de feronerie și piese pentru instalații sanitare > Accesorii pentru căzi: Baze și picioare pentru căzi; Margini pentru căzi; Baterii pentru căzi
ja: DIY用品 > 水道設備 > 配管固定具・パーツ > バスタブ関連用品: バスタブの台座・脚; バスタブスカート; バス水栓
bg-BG: Железария > Водоснабдяване и канализация > Аксесоари и части за ВиК оборудване > Аксесоари за вана: Основи и крака за вани; Драперии за вана; Чучури за вана
ko: 철물 > 배관 > 배관 시설 장비/부품 > 욕조 부대용품: 욕조 받침/다리; 욕조 옆면벽; 욕조 수전
sv: Metallprodukter > Rörmokeri > Vattenkransutrustning och -delar > Badkarstillbehör: Badkarssocklar och -fötter; Badkarsfronter; Badkarsrör
en: Hardware > Plumbing > Plumbing Fixture Hardware & Parts > Bathtub Accessories: Bathtub Bases & Feet; Bathtub Skirts; Bathtub Spouts